臺灣雲林地方法院刑事判決
111年度簡上字第13號
上  訴  人  臺灣雲林地方檢察署檢察官
被      告  卓威廷



            賴顗任



上列上訴人因被告等毀棄損壞案件，不服本院中華民國111年3月
11日110年度簡字第188號第一審刑事簡易判決（原起訴案號：10
9年度偵字第483號），提起上訴，本院管轄之第二審合議庭判決
如下：
    主  文
上訴駁回。
    事實及理由
壹、程序事項
一、民國110年6月18日修正施行之刑事訴訟法第348條規定：「
    上訴得對於判決之一部為之。對於判決之一部上訴者，其有
    關係之部分，視為亦已上訴。但有關係之部分為無罪、免訴
    或不受理者，不在此限。上訴得明示僅就判決之刑、沒收或
    保安處分一部為之」。查本案係於111年4月20日繫屬本院，
    並非刑事訴訟法施行法第7之13條所規定仍適用修正前規定
    之案件，故應適用修正後刑事訴訟法第348條之規定。上開
    規定係為尊重當事人設定攻防之範圍，並減輕上訴審審理之
    負擔，容許上訴權人僅針對刑、沒收或保安處分一部提起上
    訴，其未表明上訴之認定犯罪事實部分，則不在第二審之審
    判範圍（首揭條文修法理由三參照）。　　
二、查本案原審判決後，僅檢察官就量刑提起上訴，並於本院審
    判期日陳明僅對量刑上訴（見本院卷第180頁），因此，依
    據前述規定，本院僅就原判決量刑部分進行審理，原判決關
    於犯罪事實部分，不在本院審理範圍，合先敘明。
貳、上訴論斷之理由
一、本案被告犯罪事實、證據及理由之認定，當事人均不爭執，
    除原審判決論罪科刑欄㈡關於罪名之部分應更正為「毀損罪
    」外，其餘均引用原審判決之記載（如附件）。
二、檢察官上訴意旨略以：被告卓威廷、賴顗任迄未賠償告訴人
    吳雅慧，考量告訴人所受損害，原審判決量刑過輕等語。
三、按量刑輕重，係屬事實審法院得依職權自由裁量之事項，苟
    已斟酌刑法第57條各款所列情狀而未逾越法定刑度，不得遽
    指為違法；刑罰之量定，固屬法院自由裁量之職權行使，但
    仍應審酌刑法第57條所列各款事由及一切情狀，為酌量輕重
    之標準，並非漫無限制。在同一犯罪事實與情節，如別無其
    他加重或減輕之原因，下級審法院量定之刑，亦無過重或失
    輕之不當情形，則上級審法院對下級審法院之職權行使，原
    則上應予尊重（最高法院72年台上字第6696號判決先例、85
    年度台上字第2446號判決要旨參照）。
四、查本案原審量刑時，已審酌被告賴顗任與告訴人間僅因細故
    即邀集被告卓威廷、共犯潘永豪（經檢察官另案提起公訴）
    ，選擇以暴力方式，毀損告訴人之車輛，蔑視法紀，所為自
    有不當；惟念及被告2人均坦承犯行，犯後態度尚可，但未
    能與告訴人達成調解，賠償損害；兼衡其等2人各自分工情
    形、教育程度、職業、工作、家庭經濟、生活狀況；暨其等
    犯罪動機、目的、手段、犯罪所生之危害等一切情狀，就被
    告2人所犯毀損罪，分別量處被告卓威廷拘役30日；被告賴
    顗任拘役35日，並均諭知易科罰金之折算標準。是原審就被
    告之量刑已依刑法第57條所定多款科刑輕重之標準，於法定
    刑度範圍內，詳予考量審酌而為刑之量定，亦無濫用裁量職
    權情事，經核並無違反罪刑相當原則與比例原則，況被告賴
    顗任嗣已於本院審理時與告訴人調解成立等情，有111年8月
    17日本院111年度司刑簡上移調字第1號調解筆錄(見本院簡
    上卷第145頁)在卷可稽（惟履行期未屆至，尚未依調解條件
    賠償告訴人）。是檢察官上訴意旨，認原判決量刑過輕，經
    核並無理由，應予駁回。
五、應依刑事訴訟法第455條之1第1項、第3項、第368條、第373
    條之規定（僅引用程序法），判決如主文。
本案經檢察官許景睿提起公訴，檢察官蔡如琳提起上訴，檢察官
林豐正到庭執行職務。
中　　華　　民　　國　　111 　年　　11　　月　　9 　　日
                  刑事第二庭    審判長法　官  黃麗文
　　　　　　　　　 
                                      法　官  蘇珈漪
　　　　　　　　　　　　　　　　　　　 
                                      法　官  趙俊維
以上正本證明與原本無異。
不得上訴。
                                      書記官  黃嫀文
中　　華　　民　　國　　111 　年　　11　　月　　9 　　日
附件：
臺灣雲林地方法院刑事簡易判決
110年度簡字第188號
公　訴　人　臺灣雲林地方檢察署檢察官
被　　　告　卓威廷　男　(民國00年0月0日生)
　　　　　　　　　　身分證統一編號：Z000000000號
　　　　　　　　　　住雲林縣○○市○○○街000號
　　　　　　　　　　（現另案於法務部○○○○○○○○○）
　　　　　　賴顗任　男　(民國00年0月00日生)
　　　　　　　　　　身分證統一編號：Z000000000號
　　　　　　　　　　住雲林縣○○市○○路000巷00號
　　　　　　　　　　（現另案於法務部○○○○○○○）
上列被告等因毀棄損壞案件，經檢察官提起公訴（109年度偵字
第483號），被告等於本院準備程序中自白犯罪（110年度訴字第
157號），本院認為宜以簡易判決處刑，裁定改以簡易程序審理
，判決如下：
    主  文
卓威廷共同犯毀損他人物品罪，累犯，處拘役參拾日，如易科罰
金，以新臺幣壹仟元折算壹日。
賴顗任共同犯毀損他人物品罪，處拘役參拾伍日，如易科罰金，
以新臺幣壹仟元折算壹日。
    犯罪事實及理由
一、犯罪事實：
　 卓威廷、賴顗任與潘永豪（潘永豪部分未據起訴，應由檢察
   官另行偵辦）共同基於毀損之犯意聯絡，由賴顗任邀集卓威
   廷、潘永豪，接續於民國108年2月22日凌晨4 時許及23日凌
   晨0時（起訴書誤載為12時）10分許，前往位在雲林縣○○鎮○○
   路000巷0弄00號之吳雅慧租屋處前，分持磚頭、鐵棒、水泥
   柱，接續砸毀吳雅慧所有之車牌號碼0000-00號自用小客車（
   下稱A車）及車牌號碼00-0000號自用小客車（下稱B車），致
   A車之引擎蓋鈑金凹陷、後車窗玻璃及左右後車尾燈罩破損，
   及B車後車窗玻璃及左後車門車窗破損，而均失其遮蔽及美觀
   之效用而不堪用，足以生損害於吳雅慧。
二、本案證據：
　㈠被告卓威廷、賴顗任之自白。
　㈡證人即告訴人吳雅慧、證人吳基城於警詢及偵查中之證詞。
　㈢指認犯罪嫌疑人紀錄表、車牌號碼0000-00、T6-6830號之行
    車執照影本、A車遭毀損照片12張、B車遭毀損照片3張。
三、論罪科刑：
  ㈠被告2人行為後，刑法第354條雖於108年12月25日修正公布，
    並自同月27日生效，然僅將原定罰金刑之貨幣單位
    自銀元調整換算為新臺幣後予以明定，對被告等即無有利
    或不利之情形，自無庸為新舊法比較，先予敘明。
　㈡核被告卓威廷、賴顗任所為，均係犯刑法第354條之過失傷害
    罪。被告2人與潘永豪間，就上開犯行，有犯意聯絡及行為
    分擔，均為共同正犯。被告等係基於單一毀損吳雅慧車輛之
    目的而接續為上開行為，只論以一罪。
　㈢被告卓威廷前因施用第二級毒品案件，經本院以106年度簡字
    第387號判決判處有期徒刑3月確定；另因公共危險案件，經
    本院以107年度六交簡字第59號判決判處有期徒刑2月確定，
    上開案件接續執行，於107年10月24日執行完畢，有臺灣高
    等法院被告前案紀錄表可按，其於受有期徒刑執行完畢後，
    5年以內故意再犯本件有期徒刑以上之罪，符合累犯之規定
    ，本院審酌被告卓威廷犯罪情狀，認為如依累犯規定加重最
    低本刑，並不會使被告卓威廷所受之刑罰超過其所應負擔之
    罪責，也不會使其人身自由因此遭受過苛之侵害，核無大法
    官釋字第775號解釋所謂罪刑不相當之情形，爰依刑法第47
    條第1項規定加重其刑。
四、爰以行為人之責任為基礎，審酌被告賴顗任與告訴人間僅因
    細故即邀集被告卓威廷、共犯潘永豪，選擇以暴力方式，毀
    損告訴人車輛，蔑視法紀，所為自有不當；惟念及被告2人
    均坦承犯行，犯後態度尚可，但未能與告訴人達成調解，賠
    償損害；兼衡其等2人各自分工情形、教育程度、職業、工
    作、家庭經濟、生活狀況（見本院易字卷第353至359頁），
    暨其等犯罪動機、目的、手段、犯罪所生之危害等一切情狀
    ，分別量處如主文所示之刑，並均諭知易科罰金之折算標準
    ，以示懲儆。
五、本案被告等持以毀損他人物品之磚頭、鐵棒、水泥柱，未據
    扣案，又無積極證據證明現尚存在，亦非屬違禁物或本院應
    義務沒收之物，且價值甚微，顯欠缺刑法上重要性，為免日
    後執行困難，爰不予宣告沒收，併此敘明。
六、依刑事訴訟法第449條第2項、第3項、第454條第1項（僅引
    程序法），逕以簡易判決如主文。
七、如不服本判決，得自收受送達之日起20日內向本院提出上訴
     狀，上訴於本院第二審合議庭（須附繕本）。
本案經檢察官許景睿提起公訴，檢察官林豐正、蔡如琳到庭執行
職務。
中　　華　　民　　國　　111 　年　　3 　　月　　11　　日
                  刑事第三庭  法　官　蔡美華
以上正本證明與原本無異。
中　　華　　民　　國　　111 　年　　3 　　月　　11　　日
                              書記官　陳智仁
附錄本案論罪法條全文：
中華民國刑法第354條
毀棄、損壞前二條以外之他人之物或致令不堪用，足以生損害於
公眾或他人者，處2年以下有期徒刑、拘役或1萬5千元以下罰金
。